# 请教陈版，内容如下：

提问人：luoxi 时间：2016-07-25 11:47:10
延伸案例： 2010 年 6 月张某某以 500 万从非关联方收购A公司100%股权， 2014 年 11 月B公司（系张某某控制的另一家公司）收购A公司经营性资产，此时，A公司仅剩一个壳，原计划是注销，但考虑面临严峻的税务结税检查，可能涉及不必要的税收负担，因此，在当地税务部门建议下，采用了吸收合并这种方式处理，一方面很快便办理了税务注销，另一方面避免发生了不必要的税收支出，那么问题来了， 2015 年 5 月由B公司吸收合并A公司，由于不构成业务，B公司按照公允价值进行会计处理并出具了财务报告。现在争议很大问题是，收购经营性资产与吸收合并是否属于一揽子交易，是否应按同一控制下吸收合并进行会计处理？还有一个障碍是，原张某收购A公司时，未办理财务交接，当时也是为了取得该企业经营性资产去的，至吸收合并时，其无法提供可靠的财务报表及会计资料，账面价值无法可靠取得。

回答人：chenyiwei
1 、主帖问题：虽然最终控制方为自然人，其本身不必编制合并报表，但仍可以以被购买方各项资产、负债于其被最终控制方取得控制权之日的公允价值为基础持续计算到目前的合并日，以该金额作为“最终控制方合并报表层面的账面价值”。
2 、 2 楼问题：从你说的情况看，A公司的经营性资产被收购时，原先的计划是在收购完成后将A注销，后来在具体办理过程中根据当地税务机关建议改为吸收合并，因此不认为收购经营性资产和吸收合并是一揽子交易。因此不能总体上作为一项吸收合并交易处理，而应作为两笔交易处理，但最终的处理结果应当与直接吸收合并差异不大。同样地，B取得A的经营性资产应依据A被张某某控制之日的公允价值为基础持续计算的金额进行计量。